臺灣板橋地方法院刑事判決　　　　　　　96年度易字第2202號
公　訴　人　臺灣板橋地方法院檢察署檢察官
被　　　告　甲○○
上列被告因違反毒品危害防制條例案件，經檢察官提起公訴（96
年度毒偵字第4376號），被告於本院準備程序進行中就被訴事實
為有罪之陳述，經本院裁定進行簡式審判程序，判決如下：
    主  文
甲○○施用第二級毒品，累犯，處有期徒刑伍月，如易科罰金，
以新臺幣壹仟元折算壹日，減為有期徒刑貳月又拾伍日，如易科
罰金，以新臺幣壹仟元折算壹日。
    事  實
一、甲○○前因搶奪案件，經本院以91年度訴字第1306號判處有
    期徒刑8 月確定，於民國92年9 月20日執行完畢；又因誣告
    案件，經本院以94年度訴字第681 號判處有期徒刑3 月確定
    ，於95年2 月24日執行完畢。又因施用毒品案件，經本院以
    94年度毒聲字第219 號裁定送觀察、勒戒後，認無繼續施用
    毒品之傾向，於94年6 月23日觀察、勒戒執行完畢釋放，並
    由臺灣板橋地方法院法院檢察署檢察官以94年度毒偵緝字第
    228 號為不起訴處分確定。詎猶不思悛悔，復基於施用第二
    級毒品甲基安非他命之犯意，在上開觀察、勒戒執行完畢後
    5 年內之95年11月20日某時，在其位於臺北縣三重市○○街
    47巷19弄3 號5 樓住處，以將第二級毒品甲基安非他命置於
    玻璃球吸食器內點火燒烤吸取其濃煙之方式，施用第二級毒
    品甲基安非他命1 次。嗣於同年月22日上午10時5 分許，在
    上址住處為警搜索查獲，經警採集其尿液檢體送驗後呈安非
    他命類陽性反應，始悉上情。
二、案經臺北縣政府警察局三重分局報請臺灣板橋地方法院檢察
    署檢察官偵查起訴。本院於準備程序程序進行中，被告就被
    訴事實為有罪之陳述，經告知被告簡式審判程序之旨，並聽
    取當事人之意見後，裁定進行簡式審判程序。
    理  由
一、上揭犯罪事實，業據被告甲○○於本院準備程序及審理中坦
    承不諱，且被告經警於95年11月22日採集其尿液檢體送驗結
    果，呈安非他命類陽性反應，亦有臺北縣政府警察局三重分
    局查獲毒品案件被移送者姓名代碼對照表、臺灣檢驗科技股
    份有限公司95年12月5 日報告編號CH/2006/B1055 號濫用藥
    物尿液檢驗報告各1 紙附卷可稽（按人體施用甲基安非他命
    後，其主要代謝物中，未改變型態之甲基安非他命占施用劑
    量達百分之43，安非他命則約為百分之5 ；人體若係施用安
    非他命後，主要代謝物中則有未改變型態之安非他命，但無
    甲基安非他命，此經法務部調查局以93年5 月4 日調科壹字
    第09362413980 號函釋明在案，足見人體若施用安非他命，
    其尿液代謝物不可能出現甲基安非他命，惟人體若施用甲基
    安非他命，其尿液代謝物除主要有甲基安非他命外，亦可能
    有少量之安非他命，是由本案被告所採尿液中檢出之安非他
    命濃度為4093ng /ml，甲基安非他命濃度為81616ng/ml可知
    ，被告應係施用甲基安非他命而非安非他命），足認被告之
    自白與事實相符，洵堪採為認定事實之依據。此外，被告前
    因施用毒品案件，經本院以94年度毒聲字第219 號裁定送觀
    察、勒戒後，認無繼續施用毒品之傾向，於94年6 月23日觀
    察、勒戒執行完畢釋放，並由臺灣板橋地方法院法院檢察署
    檢察官以94年度毒偵緝字第228 號為不起訴處分確定等情，
    復有臺灣高等法院被告前案紀錄表1 份在卷可考，被告於上
    開觀察、勒戒執行完畢釋放後，5 年內再犯本件施用毒品犯
    行，應依法論科。
二、核被告甲○○所為，係犯毒品危害防制條例第10條第2 項之
    施用第二級毒品罪。其施用第二級毒品甲基安非他命前持有
    第二級毒品甲基安非他命之低度行為，應為施用之高度行為
    所吸收，不另論罪。又被告前因搶奪案件，經本院以91年度
    訴字第1306號判處有期徒刑8 月確定，於92年9 月20日執行
    完畢，又因誣告案件，經本院以94年度訴字第681 號判處有
    期徒刑3 月確定，於95年2 月24日執行完畢等情，有臺灣高
    等法院被告前案紀錄表1 份在卷可憑，其受有期徒刑之執行
    完畢後，5 年以內故意再犯本件有期徒刑以上之罪，為累犯
    ，應依刑法第47條第1 項之規定加重其刑。爰審酌被告前已
    因施用毒品案件經送觀察、勒戒，仍不能戒除毒癮，再次漠
    視法令禁制而犯本罪，顯見其戒除毒癮之意志薄弱，惟念其
    犯後坦承犯行，態度尚佳，且施用毒品所生危害，實以自戕
    身心健康為主，對於他人生命、身體、財產等法益，尚無明
    顯而重大之實害等一切情狀，量處如主文所示之刑，並諭知
    易科罰金之折算標準，以示懲儆。又「中華民國九十六年罪
    犯減刑條例」業經總統於96年7 月4 日公布，於同年7 月16
    日施行，被告實行本件犯罪之時間係在96年4 月24日以前，
    復無中華民國九十六年罪犯減刑條例所列不予減刑之情形，
    應依同條例第2 條第1 項第3 款之規定，就所受宣告之有期
    徒刑減其刑期2 分之1 ，並諭知易科罰金之折算標準。
據上論斷，應依刑事訴訟法第273 條之1 第1 項、第299 條第1
項前段，毒品危害防制條例第10條第2 項，刑法第11條前段、第
47條第1 項、第41條第1 項前段，中華民國九十六年罪犯減刑條
例第2 條第1 項第3 款、第7 條、第9 條，判決如主文。
本案經檢察官陳佳宏庭執行職務。
中　　華　　民　　國　　96　　年　　10　　月　　26　　日
                      刑事第十六庭   法　官   曾淑娟
以上正本證明與原本無異。
如不服本判決應於送達後10日內向本院提出上訴狀。
                                     書記官   林伯文
中　　華　　民　　國　　96　　年　　10　　月　　29　　日
附錄本案論罪科刑法條全文：
毒品危害防制條例第10條：
施用第一級毒品者，處6月以上5年以下有期徒刑。
施用第二級毒品者，處3年以下有期徒刑
